Images des répertoires du notaire Mélite Lemire pour l'étude XXXIV
Archives nationales de France
Images des répertoires du notaire Mélite Lemire pour l'étude XXXIV
5 mars 1776 - 15 nivôse an IX (5 mars 1776 - 5 janvier 1801)
MC/RE/XXXIV/7 - MC/RE/XXXIV/8
Etude XXXIV; Lemire, Mélite
2 registres
Archives nationales de France
Minutes et répertoires: la loi 2008-696 du 15 juillet 2008 relative aux archives a fixé à 75 ans à compter de la date de l'acte, ou à 25 ans à compter de la date du décès de l'intéressé si ce délai est plus bref, le délai de communication des minutes et répertoires des notaires; ce délai est porté à 100 ans à compter de la date de l'acte si le document se rapporte à un mineur (code du Patrimoine, articles L213-2, 4e d et 5e).
Autres documents de l'étude (dossiers de clients, comptabilité...): s'agissant d'archives privées, ces documents sont communicables selon les modalités fixées par le déposant ou le donateur.
Certains documents ne sont pas accessibles sous leur forme originale en raison de leur mauvais état de conservation.
Versement: 1949
Images des répertoires de l'étude XXXIV
Archives de l'étude XXXIV
répertoire d'officier public ministériel
- Répertoire chronologique pour la période du 5 mars 1776 au 31 mars 1791, 5 mars 1776 - 31 mars 1791; MC/RE/XXXIV/7; Le répertoire comporte 369 feuillets et fait partie d'un registre de 371 feuillets de papier manuscrits, hauteur 38 x largeur 24 cm, composé de cahiers paginés en toutes lettres par le notaire. Le registre est en mauvais état, il est dérelié.
  Registre folioté en 2003 (foliotation non visible à l'écran)
  Le registre contient aussi le répertoire du notaire Claude Bernard pour la période du 1er janvier au 2 mars 1776.
  Le répertoire contient les informations suivantes: 1. date du jour; 2. nature de l'acte; 3. nom, prénom, des parties.
  répertoire
  - Liste chronologique des actes pour la période du 5 mars au 29 décembre 1776, 5 mars - 29 décembre 1776; 3 v°-24 r°; 22 feuillets
  - Liste chronologique des actes pour la période du 1er janvier au 31 décembre 1777, 1er janvier - 31 décembre 1777; 24 v°-45 v°; 22 feuillets
  - Liste chronologique des actes pour la période du 2 janvier au 31 décembre 1778, 2 janvier - 31 décembre 1778; 46 r°-66 r°; 21 feuillets
  - Liste chronologique des actes pour la période du 4 janvier au 31 décembre 1779, 4 janvier - 31 décembre 1779; 66 r°-90 r°; 25 feuillets
  - Liste chronologique des actes pour la période du 4 janvier au 31 décembre 1780, 4 janvier - 31 décembre 1780; 90 r°-119 r°; 30 feuillets
  - Liste chronologique des actes pour la période du 4 janvier au 31 décembre 1781, 4 janvier - 31 décembre 1781; 119 v°-156 r°; 38 feuillets
  - Liste chronologique des actes pour la période du 2 janvier au 31 décembre 1782, 2 janvier - 31 décembre 1782; 157 r°-180 v°; 24 feuillets
  - Liste chronologique des actes pour la période du 2 janvier au 31 décembre 1783, 2 janvier - 31 décembre 1783; 180 v°-207 v°; 28 feuillets
  - Liste chronologique des actes pour la période du 1er janvier au 31 décembre 1784, 1er janvier - 31 décembre 1784; 207 v°-236 v°; 30 feuillets
  - Liste chronologique des actes pour la période du 3 janvier au 31 décembre 1785, 3 janvier - 31 décembre 1785; 236 v°-261 r°; 26 feuillets
  - Liste chronologique des actes pour la période du 2 janvier au 30 décembre 1786, 2 janvier - 30 décembre 1786; 261 r°-285 v°; 25 feuillets
  - Liste chronologique des actes pour la période du 2 janvier au 31 décembre 1787, 2 janvier - 31 décembre 1787; 286 r°-307 v°; 22 feuillets
  - Liste chronologique des actes pour la période du 2 janvier au 31 décembre 1788, 2 janvier - 31 décembre 1788; 308 r°-326 r°; 19 feuillets
  - Liste chronologique des actes pour la période du 2 janvier au 31 décembre 1789, 2 janvier - 31 décembre 1789; 326 v°-341 v°; 16 feuillets
  - Liste chronologique des actes pour la période du 4 janvier au 31 décembre 1790, 4 janvier - 31 décembre 1790; 341 v°-357 r°; 17 feuillets
  - Liste chronologique des actes pour la période du 2 janvier au 31 mars 1791, 2 janvier - 31 mars 1791; 357 v°-370 r°; 14 feuillets
    Le répertoire présente une première liste des actes, dont certains sont passés en brevet, puis une liste des brevets de février et mars, puis une liste des minutes pour cette même période. Ces deux dernières listes sont des doubles de la première.
- Répertoire chronologique pour la période du 2 avril 1791 au 15 nivôse an IX (2 avril 1791 - 5 janvier 1801), 2 avril 1791 - 15 nivôse an IX (2 avril 1791 - 5 janvier 1801); MC/RE/XXXIV/8; Le répertoire comporte 202 feuillets et fait partie d'un registre de 265 feuillets de papier manuscrits de tailles différentes, hauteur 40 x largeur 28 cm, composé de cahiers en partie foliotés par le notaire. Le registre est en assez bon état, mais de nombreux feuillets sont cornés, déchirés ou tachés.
  Le registre contient aussi le répertoire des notaires Jacques Cousinard pour la période du 8 brumaire an VIII au 7 nivôse an IX et Etienne Pigeory pour la période du 16 nivôse an IX au 29 pluviôse an X.
  Jusqu'au feuillet 143, le répertoire contient les informations suivantes: 1. date du jour; 2. nature de l'acte; 3. nom, prénom, des parties
  et à partir du feuillet 144: 1. le n° de l'acte dans l'année; 2. date du jour; 3. nature de l'acte passé en brevet; 4. nature de l'acte passé en minute; 5. nom, prénom, domicile des parties, indication sur la situation et les prix des biens; 6. date d'enregistrement de l'acte; 7. droits d'enregistrement.
  Attention: seuls les actes passés en minute sont conservés; les actes mentionnés dans le répertoire comme passés en simple brevet (colonne 3) ne sont pas conservés par les notaires et ne sont donc pas versés au Minutier (ils sont remis aux clients).
  - Liste chronologique des actes pour la période du 2 avril au 31 décembre 1791, 2 avril - 31 décembre 1791; 1 r°-15 r°; 15 feuillets
  - Liste chronologique des actes pour la période du 2 janvier au 31 décembre 1792, 2 janvier - 31 décembre 1792; 15 v°-34 v°; 20 feuillets
  - Liste chronologique des actes pour la période du 2 janvier au 31 décembre 1793, 2 janvier - 31 décembre 1793; 35 r°-60 v°; 26 feuillets
  - Liste chronologique des actes pour la période du 11 nivôse au 4è jour complémentaire an II (31 décembre 1793 au 20 septembre 1794), 11 nivôse - 4è jour complémentaire an II (31 décembre 1793 - 20 septembre 1794); 62 r°-81 v°; 20 feuillets
  - Liste chronologique des actes pour la période du 1er vendémiaire au 6è jour complémentaire an III (22 septembre 1794 au 21 septembre 1795), 1er vendémiaire - 6è jour complémentaire an III (22 septembre 1794 - 21 septembre 1795); 81 v°-98 r°; 18 feuillets
  - Liste chronologique des actes pour la période du 1er vendémiaire au 4è jour complémentaire an IV (22 septembre 1795 au 20 septembre 1796), 1er vendémiaire - 4è jour complémentaire an IV (22 septembre 1795 - 20 septembre 1796); 98 v°-114 v°; 17 feuillets
  - Liste chronologique des actes pour la période du 5 vendémiaire au 4è jour complémentaire an V (26 septembre 1796 au 20 septembre 1797), 5 vendémiaire - 4è jour complémentaire an V (26 septembre 1796 - 20 septembre 1797); 116 r°-126 r°; 11 feuillets
  - Liste chronologique des actes pour la période du 2 vendémiaire au 4è jour complémentaire an VI (23 septembre 1797 au 20 septembre 1798), 2 vendémiaire - 4è jour complémentaire an VI (23 septembre 1797 - 20 septembre 1798); 126 v°-136 v°; 11 feuillets
  - Liste chronologique des actes pour la période du 1er vendémiaire au 6è jour complémentaire an VII (22 septembre 1798 au 21 septembre 1799), 1er vendémiaire - 6è jour complémentaire an VII (22 septembre 1798 - 21 septembre 1799); 137 r°-163 r°; 27 feuillets
  - Liste chronologique des actes pour la période du 2 vendémiaire au 24 brumaire an VIII (23 septembre au 15 novembre 1799), 2 vendémiaire - 24 brumaire an VIII (23 septembre - 15 novembre 1799); 163 v°-167 v°; 5 feuillets
  - Liste chronologique des actes pour la période du 25 brumaire au 4è jour complémentaire an VIII (16 novembre 1799 au 20 septembre 1800), 25 brumaire - 4è jour complémentaire an VIII (16 novembre 1799 - 20 septembre 1800); 184 r°-208 v°; 25 feuillets
  - Liste chronologique des actes pour la période du 1er vendémiaire au 15 nivôse an IX (22 septembre 1800 au 5 janvier 1801), 1er vendémiaire - 15 nivôse an IX (22 septembre 1800 - 5 janvier 1801); 209 r°-218 r°; 10 feuillets